<!DOCTYPE html PUBLIC "-//W3C//DTD XHTML 1.0 Transitional//EN" "http://www.w3.org/TR/xhtml1/DTD/xhtml1-transitional.dtd">
<html xmlns="http://www.w3.org/1999/xhtml">
<head>
	<meta http-equiv="Content-Type" content="text/html; charset=iso-8859-1" />
	<title>Ymmärrä suomea</title>
	<style type="text/css" media="all">@import "css/styles.css";</style>
	<script type="text/javascript" src="swfobject.js"></script>
</head>
<body class="font-medium">
	<div id="main-wrapper">
		<div id="topbar"></div>
		<div id="main-menu">
			<table cellspacing="0" cellpadding="0" border="0" class="add-links"><tr>
				<td class="item"><img class="raquo" src="i/raquo.gif" alt="" height="7" width="4" /><a href="/ymmarra/index.php?moduli=sanakirja">Sanakirja</a></td>
				<td class="item"><img class="raquo" src="i/raquo.gif" alt="" height="7" width="4" /><a href="/ymmarra/index.php?moduli=verbit">Verbiluettelo</a></td>
				<td class="item"><img class="raquo" src="i/raquo.gif" alt="" height="7" width="4" /><a href="/ymmarra/index.php?moduli=kielioppi">Kielioppi</a></td>
			</tr></table>
			<table cellspacing="0" cellpadding="0" border="0"><tr>
				<td class="item"><img class="raquo" src="i/raquo.gif" alt="" height="7" width="4" /><a href="/ymmarra/index.php">Etusivu</a></td>
				<td class="item"><img class="raquo" src="i/raquo.gif" alt="" height="7" width="4" /><a href="/ymmarra/index.php?moduli=tekstit">Lukutekstit</a></td>
			</tr></table>
		</div>
		<div id="content">
			<table cellspacing="0" cellpadding="0" border="0" id="content-wrapper"><tr>
				<td>
					<div id="left-menu">
												<div class="header-verb"><span>Verbit</span></div>
						<div class="menu">
								<div class="init"><a href="/ymmarra/index.php?moduli=verbit&kirjain=a">A</a></div>
								<div class="init"><a href="/ymmarra/index.php?moduli=verbit&kirjain=e">E</a></div>
								<div class="init"><a href="/ymmarra/index.php?moduli=verbit&kirjain=h">H</a></div>
								<div class="init"><a href="/ymmarra/index.php?moduli=verbit&kirjain=i">I</a></div>
								<div class="init"><a href="/ymmarra/index.php?moduli=verbit&kirjain=j">J</a></div>
								<div class="init"><a href="/ymmarra/index.php?moduli=verbit&kirjain=k">K</a></div>
								<div class="init"><a href="/ymmarra/index.php?moduli=verbit&kirjain=l">L</a></div>
								<div class="init"><a href="/ymmarra/index.php?moduli=verbit&kirjain=m">M</a></div>
								<div class="init"><a href="/ymmarra/index.php?moduli=verbit&kirjain=n">N</a></div>
								<div class="init"><a href="/ymmarra/index.php?moduli=verbit&kirjain=o">O</a></div>
								<div class="init"><a href="/ymmarra/index.php?moduli=verbit&kirjain=p">P</a></div>
								<div class="init"><a href="/ymmarra/index.php?moduli=verbit&kirjain=r">R</a></div>
								<div class="init"><a href="/ymmarra/index.php?moduli=verbit&kirjain=s">S</a></div>
								<div class="init"><a href="/ymmarra/index.php?moduli=verbit&kirjain=t">T</a></div>
								<div class="init"><a href="/ymmarra/index.php?moduli=verbit&kirjain=u">U</a></div>
								<div class="init"><a href="/ymmarra/index.php?moduli=verbit&kirjain=v">V</a></div>
								<div class="init"><a href="/ymmarra/index.php?moduli=verbit&kirjain=y">Y</a></div>
								<div class="init"><a href="/ymmarra/index.php?moduli=verbit&kirjain=Ä">Ä</a></div>
						</div>					</div>
				</td>
				<td>
					<div id="main-content">
						<div id="path">
							<a href=".">Etusivu</a> &gt; <a href="/ymmarra/index.php?moduli=verbit&kirjain=J">J</a>						</div>
													<h1>JOUDUTTAA</h1>
						<table cellspacing="0" cellpadding="0" border="0">
							<tr>
								<td colspan="2" style="padding-bottom:10px;"><strong>Aktiivin indikatiivi</strong></td>
							</tr>
							<tr>
								<td><pre>PREESENS                   
minä     joudutan          
sinä     joudutat          
hän      jouduttaa         
me       joudutamme        
te       joudutatte        
he       jouduttavat       

PASSIIVI
         joudutetaan       

IMPERFEKTI                 
         joudutin          
         joudutit          
         joudutti          
         joudutimme        
         joudutitte        
         jouduttivat       

PASSIIVI
         joudutettiin      

PERFEKTI
olen     jouduttanut       
olet     jouduttanut       
on       jouduttanut       
olemme   jouduttaneet      
olette   jouduttaneet      
ovat     jouduttaneet      

PASSIIVI
on       joudutettu        

PLUSKVAMPERFEKTI
olin     jouduttanut       
olit     jouduttanut       
oli      jouduttanut       
olimme   jouduttaneet      
olitte   jouduttaneet      
olivat   jouduttaneet      

PASSIIVI
oli      joudutettu        
</pre></td>
								<td>&nbsp;&nbsp;&nbsp;</td>
								<td><pre>   KIELTOMUOTO
  en        jouduta
  et        jouduta
  ei        jouduta
  emme      jouduta
  ette      jouduta
  eivät     jouduta


  ei        jouduteta

   
  en        jouduttanut
  et        jouduttanut
  ei        jouduttanut
  emme      jouduttaneet
  ette      jouduttaneet
  eivät     jouduttaneet


  ei        joudutettu


  en    ole jouduttanut
  et    ole jouduttanut
  ei    ole jouduttanut
  emme  ole jouduttaneet
  ette  ole jouduttaneet
  eivät ole jouduttaneet


  ei    ole joudutettu


  en    ollut  jouduttanut
  et    ollut  jouduttanut
  ei    ollut  jouduttanut
  emme  olleet jouduttaneet
  ette  olleet jouduttaneet
  eivät olleet jouduttaneet


  ei    ollut  joudutettu
</pre></td>
							</tr>
						</table>
						<table cellspacing="0" cellpadding="0" border="0">
							<tr>
								<td colspan="2" style="padding-bottom:10px;"><strong>Aktiivin konditionaali</strong></td>
							</tr>
							<tr>
								<td><pre>PREESENS
minä     jouduttaisin      
sinä     jouduttaisit      
hän      jouduttaisi       
me       jouduttaisimme    
te       jouduttaisitte    
he       jouduttaisivat    

PASSIIVI
         joudutettaisiin   

PERFEKTI
olisin   jouduttanut       
olisit   jouduttanut       
olisi    jouduttanut       
olisimme jouduttaneet      
olisitte jouduttaneet      
olisivat jouduttaneet      

PASSIIVI
olisi    joudutettu        
</pre></td>
								<td>&nbsp;&nbsp;&nbsp;</td>
								<td><pre> 
  en        jouduttaisi
  et        jouduttaisi
  ei        jouduttaisi
  emme      jouduttaisi
  ette      jouduttaisi
  eivät     jouduttaisi


  ei        joudutettaisi


  en    olisi  jouduttanut
  et    olisi  jouduttanut
  ei    olisi  jouduttanut
  emme  olisi  jouduttaneet
  ette  olisi  jouduttaneet
  eivät olisi  jouduttaneet


  ei    olisi  joudutettu
</pre></td>
							</tr>
						</table>
						<table cellspacing="0" cellpadding="0" border="0">
							<tr>
								<td colspan="2" style="padding-bottom:10px;"><strong>Aktiivin potentiaali</strong></td>
							</tr>
							<tr>
								<td><pre>PREESENS
minä     jouduttanen       
sinä     jouduttanet       
hän      jouduttanee       
me       jouduttanemme     
te       jouduttanette     
he       jouduttanevat     

PASSIIVI
         joudutettaneen    

PERFEKTI
lienen   jouduttanut       
lienet   jouduttanut       
lienee   jouduttanut       
lienemme jouduttaneet      
lienette jouduttaneet      
lienevät jouduttaneet      

PASSIIVI
lienee   joudutettu        
</pre></td>
								<td>&nbsp;&nbsp;&nbsp;</td>
								<td><pre> 
  en        jouduttane
  et        jouduttane
  ei        jouduttane
  emme      jouduttane
  ette      jouduttane
  eivät     jouduttane


  ei        joudutettane


  en    liene  jouduttanut
  et    liene  jouduttanut
  ei    liene  jouduttanut
  emme  liene  jouduttaneet
  ette  liene  jouduttaneet
  eivät liene  jouduttaneet


  ei    liene  joudutettu
</pre></td>
							</tr>
						</table>
						<table cellspacing="0" cellpadding="0" border="0">
							<tr>
								<td colspan="2" style="padding-bottom:10px;"><strong>Aktiivin imperatiivi</strong></td>
							</tr>
							<tr>
								<td><pre>PREESENS

(sinä)   jouduta           
(hän)    jouduttakoon      
(me)     jouduttakaamme    
(te)     jouduttakaa       
(he)     jouduttakoot      

PASSIIVI
         joudutettakoon    

PERFEKTI

ole      jouduttanut       
olkoon   jouduttanut       
olkaamme jouduttaneet      
olkaa    jouduttaneet      
olkoot   jouduttaneet      

PASSIIVI
olkoon   joudutettu        
</pre></td>
								<td>&nbsp;&nbsp;&nbsp;</td>
								<td><pre> 

  älä       jouduta
  älköön    jouduttako
  älkäämme  jouduttako
  älkää     jouduttako
  älkööt    jouduttako


  älköön    joudutettako



  älä      ole  jouduttanut
  älköön   olko jouduttanut
  älkäämme olko jouduttaneet
  älkää    olko jouduttaneet
  älkööt   olko jouduttaneet


  älköön   olko joudutettu
</pre></td>
							</tr>
						</table>
						<table cellspacing="0" cellpadding="0" border="0">
							<tr>
								<td colspan="2" style="padding-bottom:10px;"><strong>Verbin nominaalimuodot</strong></td>
							</tr>
							<tr>
								<td><pre>I INFINITIIVI              
Lyhyempi muoto:            
         jouduttaa         

Pitempi muoto:             
         jouduttaakseni    
         jouduttaaksesi
         jouduttaakseen
         jouduttaaksemme
         jouduttaaksenne
         jouduttaakseen

III  INFINITIIVI           
inessiivi    jouduttamassa 
elatiivi     jouduttamasta 
illatiivi    jouduttamaan  
adessiivi    jouduttamalla
abessiivi    jouduttamatta 
instruktiivi jouduttaman   
                           
Passiivi
instruktiivi joudutettaman 
                           
                           
 



</BODY>
</HTML>
</pre></td>
								<td>&nbsp;&nbsp;&nbsp;</td>
								<td><pre>  II INFINITIIVI
  inessiivi     jouduttaessa
  instruktiivi  jouduttaen

  Passiivi
  inessiivi     joudutettaessa






  IV INFINITIIVI
  nominatiivi   jouduttaminen
  partitiivi    jouduttamista
       

  I PARTISIIPPI 
  aktiivi       jouduttava
  passiivi      joudutettava

  II PARTISIIPPI 
  aktiivi       jouduttanut
  passiivi      joudutettu






</pre></td>
							</tr>
						</table>

					</div>
				</td>
			</tr></table>		</div>
		<div id="footer"><a href="http://www.oph.fi/"><img src="i/oph_logo_ymmarrasuomea.gif" width="157" height="35" alt="OPH" /></a></div>
	</div>
</body>
</html>
